臺灣新竹地方法院刑事判決
110年度訴緝字第26號
公  訴  人  臺灣新竹地方檢察署檢察官
被      告  陳冠豪




指定辯護人  本院公設辯護人林建和  
上列被告因違反毒品危害防制條例案件，經檢察官提起公訴（10
9年度偵字第9318、10536號），本院判決如下：
    主  文
本件公訴不受理。
扣案如附表編號11所示之物，均沒收銷燬之；扣案如附表編號12
所示之物，沒收之。
    理  由
一、本件公訴意旨略以：被告陳冠豪明知甲基安非他命係毒品危
    害防制條例第2條第2項第2款所規範之第二級毒品及藥事法
    所列管之禁藥，不得轉讓，竟基於轉讓、販賣第二級毒品甲
    基安非他命以營利之犯意，在其位於新竹縣○○鄉○○村○○路00
    0號3樓（起訴書漏載3樓）304室之居所，以一手交錢、一手
    交毒品之方式，在民國109年6月（起訴書誤載為7月）至8月
    如起訴書附表所示之時間，以該附表所示之方式聯絡，以該
    附表所示之價格販賣如該附表所示數量之毒品予該附表所示
    之人。嗣經警於109年8月11日持法院核發之搜索票至被告陳
    冠豪前址居所搜索，當場扣得甲基安非他命10袋（總毛重11
    .24公克）、安非他命吸食器3組、電子磅秤1個、針筒5支、
    夾鍊袋2包、智慧型手機1支等物，始查悉上情。因認被告涉
    犯毒品危害防制條例第4條第2項販賣第二級毒品、第8條第2
    項轉讓第二級毒品、藥事法第83條第1項轉讓禁藥等罪嫌。
二、按被告死亡者，應諭知不受理之判決，並得不經言詞辯論為
    之，刑事訴訟法第303條第5 款、第307條，分別定有明文。
    經查本案被告業於110年6月22日死亡，此有個人除戶資料查
    詢結果、個人基本資料查詢結果各1 份在卷足憑，依據上開
    說明，爰不經言詞辯論，逕為不受理之判決。
三、沒收：　　
（一）按查獲之第一級、第二級毒品及專供製造或施用第一級、
      第二級毒品之器具，不問屬於犯罪行為人與否，均沒收銷
      燬之。又違禁物或專科沒收之物得單獨宣告沒收，現行毒
      品危害防制條例第18條第1項前段、刑法第40條第2項分別
      定有明文。又按刑法第38條第2項、第3項之物、第38條之
      1第1項、第2項之犯罪所得，因事實上或法律上原因未能
      追訴犯罪行為人之犯罪或判決有罪者，得單獨宣告沒收，
      刑法第40條第3項亦定有明文。依現行刑法關於沒收之規
      定，已具有獨立法律效果，故其宣告，不必然附隨於裁判
      為之，且犯罪行為人因死亡、曾經判決確定、刑法第19條
      等事由受不起訴處分或不受理、免訴、無罪判決者；或因
      刑法第19條、疾病不能到庭而停止審判者及免刑判決者，
      均可單獨宣告沒收之。
（二）附表編號11所示之扣案物，屬毒品危害防制條例第2條第2
      項第2款所列之第二級毒品，有衛生福利部草屯療養院鑑
      驗書在卷可參（見本院訴字卷第93至97頁），應依毒品危
      害防制條例第18條第1項前段之規定，不問屬於犯罪行為
      人與否，宣告沒收銷燬之（扣除鑑驗用罄部分）。
　　　附表編號12所示之扣案物，依被告警詢、偵訊所述及該手
      機截圖照片（見偵字第9318號卷一第23至26頁），係被告
      所有供本案起訴犯行所用之物，自應依法宣告沒收。
　　　至附表編號1至10所示之扣案物，並無證據證明與本案被
      告本件被訴販賣毒品、轉讓禁藥等犯行有何關聯性，爰不
      予宣告沒收。
四、據上論斷，應依刑事訴訟法第303 條第5 款、第307 條，判
    決如主文。
本案經檢察官周文如提起公訴。　　
中　　華　　民　　國　　110　年　 　7　　月　　30 　　日
                        刑事第八庭 審判長法  官  廖素琪
                                         法  官  潘韋廷
                                         法  官  林哲瑜
以上正本證明與原本無異。　　　　　　　　　　　　　　 
如不服本判決應於收受本判決後20日內向本院提出上訴書狀，上
訴書狀應敘述具體理由。上訴書狀未敘述上訴理由者，應於上訴
期間屆滿後20日內補提理由書狀於本院( 均須按他造當事人之人
數附繕本 )「切勿逕送上級法院」。
中　　華　　民　　國　　110 　年　　8 　　月　　4 　　日
　　　　　　　　　　　　　　　　　　　　 書記官  曾柏方
附表（扣案物）：
編號      扣 案 物           備   註 1 毒品器具（編號1安非他命吸食器）1個 本院扣押物品清單：110年度院保字第188號（本院訴字卷第175至177頁） 2 毒品器具（編號2安非他命吸食器）1個 同上 3 毒品器具（編號3安非他命吸食器）1個 同上 4 電子產品（電子磅秤）1個 同上 5 編號1針筒1個 同上 6 編號2針筒1個 同上 7 編號3針筒1個 同上 8 編號4針筒1個 同上 9 編號5針筒1個 同上 10 夾鏈袋2包 同上 11 甲基安非他命共10包 含袋重分別： 1.15公克、1.25公克 1.09公克、1.12公克 1.2公克、1.1公克 1.27公克、0.78公克 1.21公克、1.07公克 一、本院扣押物品清單：110年度院安字第36號（本院訴字卷第147至148頁） 二、衛生福利部草屯療養院鑑驗書：（見本院訴字卷第93至97頁） 【鑑驗結果】 1.檢品編號：B0000000（編號1） 　檢品外觀：淡黃色細結晶 　送驗數量：0.3220公克（淨重） 　驗餘數量：0.3197公克（淨重） 　檢出結果：二級毒品甲基安非他命 2.檢品編號：B0000000（編號2） 　檢品外觀：透明結晶 　送驗數量：1.0407公克（淨重） 　驗餘數量：1.0308公克（淨重） 　檢出結果：二級毒品甲基安非他命 3.檢品編號：B0000000（編號3） 　檢品外觀：透明結晶 　送驗數量：0.9123公克（淨重） 　驗餘數量：0.9058公克（淨重） 　檢出結果：二級毒品甲基安非他命　 4.檢品編號：B0000000（編號4） 　檢品外觀：淡黃色粗顆粒結晶 　送驗數量：0.9098公克（淨重） 　驗餘數量：0.9058公克（淨重） 　檢出結果：二級毒品甲基安非他命　　 5.檢品編號：B0000000（編號5） 　檢品外觀：透明結晶 　送驗數量：0.9461公克（淨重） 　驗餘數量：0.9322公克（淨重） 　檢出結果：二級毒品甲基安非他命　 6.檢品編號：B0000000（編號6） 　檢品外觀：淡黃色粗顆粒結晶 　送驗數量：0.8985公克（淨重） 　驗餘數量：0.8883公克（淨重） 　檢出結果：二級毒品甲基安非他命　 7.檢品編號：B0000000（編號7） 　檢品外觀：淡黃色粗顆粒結晶 　送驗數量：1.0802公克（淨重） 　驗餘數量：1.0785公克（淨重） 　檢出結果：二級毒品甲基安非他命 8.檢品編號：B0000000（編號8） 　檢品外觀：淡黃色粗顆粒結晶 　送驗數量：0.5912公克（淨重） 　驗餘數量：0.5817公克（淨重） 　檢出結果：二級毒品甲基安非他命 9.檢品編號：B0000000（編號9） 　檢品外觀：透明結晶 　送驗數量：1.0077公克（淨重） 　驗餘數量：0.9888公克（淨重） 　檢出結果：二級毒品甲基安非他命　 10.檢品編號：B0000000（編號10） 　檢品外觀：淡黃色粗顆粒結晶 　送驗數量：0.8445公克（淨重） 　驗餘數量：0.8161公克（淨重） 　檢出結果：二級毒品甲基安非他命　 　　 12 電子產品（SAMSUNG牌智慧型手機，金色）1支 本院扣押物品清單：110年度院保字第189號（本院訴字卷第181頁）